臺灣高等法院高雄分院刑事判決　　　　　　　　　　九十一年度上訴字第三三七號
　　上訴人
　　即被告　　甲○○
　選任辯護人　熊碧雄
右上訴人因妨害公務案件，不服臺灣高雄地方法院九十年度易字第二三二七號中華
民國九十一年一月廿四日第一審判決（起訴案號：臺灣高雄地方法院檢察署八十九年
度偵字第二六一八七號），提起上訴，本院判決如左：
      主  文
原判決撤銷。
甲○○共同連續隱匿公務員職務上委託第三人掌管之物品，處有期徒刑壹年貳月。
扣案之加油機壹具、加油碼錶貳台、加油槍壹支、馬達壹台、油槽壹個、大圓油槽參
個、橢圓型油槽貳個、加油機壹具、送貨單壹本、送貨單肆張及新台幣肆仟零拾伍元
，均沒收。
      事  實
一、甲○○明知柴油係石油製品，未經主管機關即高雄縣政府之核准，不得擅自經營
    石油製品之零售業務（該未經許可經營油品零售業務部分因法律修正已不構成刑
    責，詳後述理由欄第四項），竟以每月新台幣（下同）二萬五千元之代價雇用楊
    金來（已經本院判處有期徒刑壹年確定），未經許可而經營石油製品之零售業務
    ，並共同基於隱匿公務員職務上委託第三人保管物品之概括犯意，連續於下列（
    三）（四）（五）所示查獲時間之前，在高雄縣仁武鄉○○路三三二號「台聚公
    司」旁空地之地點，與楊金來共同隱匿警方所查扣職務上委託楊金來所保管之柴
    油物品：
（一）自八十八年七月三日起，在上開地點，向姓名年籍不詳綽號「阿狗」（或稱「
      阿猴」）之男子，以每公升七．五元之價格購入八千公升之柴油，以每公升八
      ．五元之價格，出賣予不特定之卡車司機。嗣於七月六日十七時二十分許，楊
      金來在上址正在替黃清志所駕駛之ＪＧ─七六七號貨櫃曳引車加油時，為高雄
      縣警察局保安隊員警當場查獲，並扣得加油槍一支、油槽一個、加油碼錶一個
      、馬達一台、柴油二百公升及送貨單一本，而上開加油槍一支、油槽一個、加
      油碼錶一個、馬達一台及柴油二百公升等物，則由高雄縣警察局保安隊委託楊
      金來保管。
（二）楊金來於受委託保管期間內即同年七月十日起，在上開地點，竟因甲○○之授
      意，仍繼續向前述姓名年籍不詳綽號「阿狗」（或稱「阿猴」）之男子，以每
      公升七．五元之價格，購入十一萬公升以上詳細數量不詳之柴油，混入前開所
      保管之柴油，利用前開高雄縣警察局保安隊交予其保管之加油槍一支、加油碼
      錶一個及馬達一台等物，在上址仍以每公升八．五元之價格出售予不特定之卡
      車司機，嗣於同年七月十三日二十二時二十五分許，適楊金來為邱瑞乾所駕駛
      之ＪＢ─Ｏ一五號營業用大貨車加油至九十公升時，為高雄縣警察局鳳山分局
      員警再度當場查獲，並扣得加油槍一支、加油碼錶及馬達各一台（與上開附表
      所示編號一所列之物均屬同一）、送貨單四張、大圓油槽三個、加油碼錶一台
      、售剩之柴油十一萬公升、送貨單四張及銷售柴油所得一千六百十五元等物，
      而前揭加油槍一支、加油碼錶一台、馬達一台、大圓油槽三個，加油碼錶一台
      、柴油十一萬公升，則再度由高雄縣警察局鳳山分局交由楊金來保管。
（三）楊金來於受委託保管前述十一萬公升柴油期間在同上地點，竟亦因甲○○之指
      使，仍繼續利用前揭高雄縣警察局鳳山分局委託其保管之加油槍一支、馬達一
      台及大型油槽三個、加油碼錶等物，以每公升八．八元之價格出售所保管之柴
      油予不特定之卡車司機共六萬二千五百公升，使之隱匿。嗣於同年八月三日十
      四時三十五分許，適楊金來在上址為湯振昌所駕駛之ＸＳ─八一八號曳引車加
      油至一九三．二公升時，為高雄港務警察所員警當場查獲，並扣得加油槍一支
      及馬達一台（與上開附表編號一所列之物同一）、大型油槽三個、加油碼錶一
      台（與上開附表編號二之物相同）及售剩之柴油四萬七千五百公升，而上開扣
      得物品及售剩之柴油四萬七千五百公升等物，則再由高雄港務警察所委託楊金
      來保管。
（四）楊金來再於受委託保管期間即同年八月十六日起，在上開地點，復基於甲○○
      之授意，仍利用前揭高雄港務警察所委託其保管之加油槍及加油碼錶等物，以
      每公升八．八元之價格出售所保管之柴油予不特定人，此次共出售所保管之柴
      油七千五百公升，使之隱匿。再於同年八月十九日十七時二十分許，適楊金來
      在上址為吳明陽所駕駛之ＸＳ─一八一號貨櫃車加油時，為高雄縣警察局保安
      隊員警當場查獲，並扣得加油槍一支（與前開附表編號一之加油槍相同）、加
      油碼錶一台（與上揭附表編號二之加油碼錶相同）、橢圓型油槽二個、加油機
      一具及售剩之柴油四萬公升，而前揭扣得物品及售剩之柴油四萬公升，則仍由
      高雄縣警察局保安隊交予楊金來保管。
（五）楊金來又於受委託保管期間即同年八月十六日起，在上開同一地點，再基於甲
      ○○之指使，仍繼續利用前述高雄港務警察所委託其保管之大型油槽三個、馬
      達一台及高雄縣警察局保安隊委託其保管之加油機一具等物，以每公升八．八
      元之價格將所保管之柴油出售予不特定人，此次共出所保管之柴油一萬四千公
      升，使之隱匿。嗣於同年八月二十一日十三時三十分許，值楊金來在上址替林
      金賜所駕駛之ＪＭ─六一八號曳引車加油至二七二．九四公升時，為高雄縣警
      察局交通隊員警當場查獲，並扣得馬達一台（與附表編號一馬達相同）、大型
      油槽三個（與附表編號二之大型油槽同一）、加油機一具（與附表編號四之加
      油機相同）、售剩之柴油二萬六千公升及銷售油品所得之二千四百元等物，而
      上開大型油槽三個、加油機一具、馬達一台及售剩之柴油二萬六千公升，則仍
      委託楊金來保管。
二、案經台灣高雄地方法院函送台灣高雄地方法院檢察署檢察官偵查起訴。
      理  由
一、訊之上訴人甲○○矢口否認有何上開僱用楊金來，與楊金來共同連續隱匿公務員
    委託保管之查扣油品，而經營未經核准販售柴油之犯行，辯稱：我非楊金來之幕
    後老闆，亦未雇用楊金來，係因我曾在友人面前說楊金來品行不佳，遭楊金來懷
    恨報復，查獲地點所裝設之電話係我弟弟翁慶堂以前私設地下油行時以我名義申
    設，事後亦係我弟弟辦理移機到系爭查獲地點，我僅介紹楊金來向翁慶堂租用，
    不知道楊金來要租來經營地下加油站云云。惟查：
（一）右揭受甲○○僱用，在上開地點違法經營地下加油站，為警查獲後，復因甲○
      ○之授意、指使，共同將受公務員委託保管之柴油仍繼續經營販售等事實，業
      據共犯楊金來於台灣高雄地方法院八十八年度易字八九六號刑事案件之警訊、
      偵查、該案原審審理中，及本院八十九年訴字第一五一九號刑事案件審理該案
      時坦承不諱，核與證人即購買柴油之司機黃清志、邱瑞乾、湯振昌、吳明陽及
      林金賜於該案警訊時所證述之情節相符，並有保管條二紙、查獲刑事案件扣押
      贓證物暫行交付保管證明收據二紙、貨品扣押單一紙及現場照片三十四幀附卷
      足稽，復有加油槍一支、馬達一台、油槽一個、加油碼錶二個、大圓油槽三個
      、橢圓型油槽二個、加油機一具、最後售剩之柴油二萬六千公升、送貨單一本
      、送貨單四張及四千零十五元扣案可資佐憑。而上開前後五次查獲之油品，經
      抽樣送請中國石油股份有限公司鑑定，該油樣經化驗結果，確符合能源管理法
      所稱「石油及其產品」與經濟部經８５能字第八五四六一一二四號公告能源產
      品認定基準之「柴油」規範相符，此有該公司八十八年十月十五日高處（八八
      ）高執字第八八一ＯＯ四三Ｏ號、八十八年十一月二十二日高處（八八）高執
      字第八八一一Ｏ五一二號、八十八年十月二十一日高處（八八）高執字第八八
      一ＯＯ五七九號、八十八年十月十九日高處（八八）高執字第八八一ＯＯ五四
      七號（以上均詳見原審卷）及八十八年十月十九日高處（八八）高執字第八八
      一ＯＯ五四八號（見八十八年度偵字第二二四三五號偵查卷）函附之檢驗報告
      單附於前開案卷內可稽，並經本院調取上開卷宗核閱屬實。
（二）共犯楊金來於台灣高雄地方法院前案審理時已明確供承：我僅受僱於甲○○負
      責在加油站幫人加油，加油所得的錢均交給甲○○，他會來收取，我並非老闆
      ，是甲○○請我出面頂替，我為警查獲後，由甲○○幫我交保出來等語在卷（
      見台灣高雄地方法院八十八年易字第三九六九號刑事影印卷宗第八十頁、本院
      八十九年度上訴字第一五一九號影印卷宗八十九年十一月二十九日審判筆錄，
      及本院此次所調之該案卷宗各該筆錄），核與證人即被查獲時之證人劉滿雄證
      述：楊金來係人頭，是幕後老闆要其出來頂罪等情大致相符（上開台灣高雄地
      方法院影印卷宗第一六七頁），並經本院此次調取該刑事案卷核閱各該筆錄無
      訛。又共犯楊金來前案在高雄縣仁武鄉○○路三百三十二號旁空地違法銷售柴
      油，於八十八年七月十三日為警查獲時，已陳明：該加油地點係以（Ｏ七）0
      000000號電話為對外聯絡方式（見高雄縣警察局鳳山分局八十八年七月
      十四日鳳警刑移字第九二九號警卷），而該號電話經前案承審法官向中華電信
      股份有限公司調閱客戶資料查詢結果，租用人即為上訴人甲○○，租用地點則
      位於高雄縣仁武鄉○○段五十八、六十地號，且於八十八年八月三十一日即被
      告最後一次經警查獲後十日，即行拆機，此有該公司電話查詢單影本一紙在卷
      可憑，而前揭共犯楊金來違法銷售柴油之高雄縣仁武鄉○○路三百三十二號旁
      空地，確係坐落於高雄縣仁武鄉○○段六十地號土地之上，與上揭以上訴人甲
      ○○名義所申設之該號電話租用地點完全吻合一節，有高雄縣警察局鳳山分局
      九十年十月十七日鳳警刑字第一一二六九號函暨所附地籍圖、土地登記謄本各
      一份附卷足資查考。再參以楊金來於前案被查獲時，具保人其一之翁邱阿絲確
      為上訴人甲○○之妻，為上訴人甲○○所不否認，並有具保程序單一紙附卷可
      憑，佐以楊金來前開供陳：係甲○○幫我交保出來等語對照觀之，足徵楊金來
      其上開供述：幕後老闆即為甲○○一節，應非子虛，堪可採信。至證人即共犯
      楊金來於原審調查時翻異前詞，證稱：該地下加油站是我一人經營，因甲○○
      曾在友人面前讓其難堪，為了脫罪，才供證甲○○是幕後老闆云云。然證人楊
      金來供出幕後老闆，並不能解免其罪責，且其於前案及原審調查時均堅稱：每
      次查獲皆聯絡甲○○找人來交保等語（見前案卷及原審九十年七月十九日訊問
      筆錄，即原審卷第卅五頁），核與上訴人甲○○所述：我不知交保之事，我太
      太會去交保是因漁船老闆胡阿輝與楊金來熟識，拜託我太太前去交保云云（見
      九十一年一月十日原審審判筆錄），明顯不符，況依證人楊金來所證，其與甲
      ○○已先有嫌隙，衡情遇有交保情事，應不會聯絡甲○○出面找人覓保，益徵
      楊金來嗣後於原審調查時翻異前詞，顯係迴護之詞，委不足採。
（三）上訴人甲○○又辯稱：上開電話係我弟弟翁慶堂先前經營地下加油站時，用我
      名義申請設立給我弟弟翁慶堂使用，事後遷機至本件查獲地點之事乃由翁慶堂
      辦理，我不知電話移機至系爭地點係要經營加油行云云，並舉證人即其弟翁慶
      堂於原審訊問時所為證詞為憑，惟上開電話既因交予證人翁慶堂違法經營地下
      油行使用，前經警查獲，上訴人甲○○並因此於前案審理中以証人身分到庭作
      證，有八十六年度易字第二二七八號刑事判決影本在卷可按，衡情上訴人甲○
      ○自應特別注意以其名義租用之該支電話，有無再遭人為非法使用，豈有任由
      證人翁慶堂再將該電話遷機又再違法使用之理，益徵上訴人甲○○前揭所辯謂
      電話移機伊不知情云云，與事實不符，係屬避就卸責之詞，委無足取，證人翁
      慶堂附和其辯詞，亦屬事後迴護之詞，並無可採。
（四）又本院調查時上訴人甲○○另舉之証人鄭振榮陳稱：「電話是翁慶堂借甲○○
      的證件去辦的，跟甲○○沒有關係」「現場的東西是我自己去買的，東西是我
      的」「（問：現場的電話、貨櫃、冷氣、冰箱是你的﹖）答：是的」「（問：
      是你跟翁慶堂出租給楊金來？）答：是的，我們沒有做生意的，就出租給楊金
      來」「（問：電話有移機嗎？）答：有，從高雄市○○路移到鳳林路」「（問
      ：是幾號電話號碼？）答：原來是0000000，移到那邊是000000
      0」「（問：你移機甲○○他曉不曉得？）答：他不曉得」等語（見九十一年
      五月廿九日本院訊問筆錄）。惟查上開電話既因交予證人翁慶堂於八十六年間
      違法經營地下油行使用，前經警查獲，上訴人甲○○並因此於該案審理中以証
      人身分到庭作證，有八十六年度易字第二二七八號刑事判決影本在卷可按，衡
      情上訴人甲○○自應特別注意以其名義租用之該支電話，有無再遭人違法使用
      ，豈有任由證人翁慶堂再將該電話遷機再被違法使用而甲○○不知情之理，已
      如前述，是証人鄭振榮之前開証詞謂甲○○不知情等語，亦與情理不合，且有
      楊金來指証歷歷幕後老闆是甲○○，是證人鄭振榮亦屬事後勾串出來做証，其
      前述陳述亦屬迴護之詞，亦無可採。
（五）上訴人甲○○另辯謂檢察官曾令高雄縣警察局刑警隊、高雄市政府警察局前鎮
      分局前往伊處搜索亦未搜到証据，又台灣省南區國稅局亦認違法販售柴油者為
      楊金來一人，伊未共同參與云云。惟查警察另前往未搜到証据，只是警察該次
      前往搜証時未搜到証据而已，並不能謂上訴人甲○○其他時日、其他之行為未
      犯罪，又稅捐機關之認定無拘束法院之效力，司法機關仍應依職權認定，不受
      稅捐機關見解之拘束，是上訴人甲○○此處所辯，仍不足為其有利之証明。
（六）又上訴人甲○○又另辯謂八十八年年八月二十一日十三時三十分許，楊金來在
      上址替林金賜所駕駛之ＪＭ─六一八號曳引車加油至二七二．九四公升時，為
      高雄縣警察局交通隊員警當場查獲，並扣得馬達一台（與附表編號一馬達相同
      ）、大型油槽三個（與附表編號二之大型油槽同一）、加油機一具（與附表編
      號四之加油機相同）、售剩之柴油二萬六千公升等物，經檢察官查明，非伊所
      為，此已經檢察官以八十八年度偵字第二二四三五號為不起訴處分云云。惟查
      該案檢察官僅就上訴人所涉違反能源管理法部分為不起訴，此有該案不起訴處
      分書可稽（見本院卷第六十三、六十四頁），與本件起訴事實、附表所敘及之
      出售所委託保管、已查封之柴油尚涉犯其他罪名（如刑法第一百三十八條之妨
      害公務罪）者不同，是該其他案件之不起訴處分，仍不足為本件上訴人甲○○
      有利之証明。
    綜上所述，本件証人楊金來於前案指証歷歷，其証言經核與事實相符，事證明確
    ，上訴人甲○○所辯係卸責之詞，不足採信，其犯行已堪認定。
二、按上訴人甲○○僱用共犯楊金來，未經許可擅自經營石油製品柴油之零售業務，
    違反當時之刑罰法令，而為警查獲後，共犯楊金來復於受公務員委託保管扣案柴
    油、加油器具等物品期間，因上訴人甲○○之授意，將受託保管柴油，並利用上
    開公務員委託其保管之器具，前後在被查獲之三階段前予以銷售隱匿，渠等具隱
    匿受委託保管之柴油而為妨害公務之故意甚明，故核上訴人甲○○所為附表編號
    三、四、五被查獲前，該階段之銷售公務員委託保管之柴油之行為，係犯刑法第
    一百三十八條之隱匿公務員職務上委託第三人掌管之物品罪。上訴人甲○○前述
    先後三階段隱匿公務員職務上委託第三人掌管物品，其多次之犯行，時間緊接，
    犯罪構成要件相同，顯係基於概括之犯意反覆為之，為連續犯，應依刑法第五十
    六條之規定論以一罪。上訴人甲○○與楊金來彼此間就上開罪行，互有犯意聯絡
    及行為分擔，皆為共同正犯。公訴人就上訴人甲○○所犯隱匿公務員職務上委託
    第三人掌管之物品部分，雖漏未援引刑法第一百三十八條之法條，然起訴事實已
    有敘及其等將警方所查扣委託楊金來保管之柴油銷售給顧客消粍隱匿，則其涉犯
    刑法第一百三十八條部分，本院自得併予審究。
三、公訴意旨另以：被告甲○○囑楊金來在如附表編號二之時間前，將警方所查扣並
    委託楊金來保管之如附表編號一之柴油二百公升，銷售給顧客，因認被告甲○○
    此部分另涉犯刑法第一百三十八條之罪嫌。訊之上訴人甲○○否認此部分犯行，
    辯稱：我非楊金來之幕後老闆，亦未雇用楊金來，我未涉案云云。惟查上訴人甲
    ○○在如附表編號二之時間查獲前已購入大量之十一萬公升柴油，混入該二百公
    升柴油內，此後數次查獲之柴油均超過二百公升，而柴油是替代品，到最後該二
    百公升數量之柴油仍在，則上訴人甲○○應無隱匿該二百公升柴油之意圖與行為
    ，此外復查無其他確切証据証明上訴人甲○○有此部分犯行，此部分犯罪不能証
    明，惟依公訴意旨認此部分與前述論罪部分有連續犯裁判上一罪關係，此部分爰
    不另為無罪之諭知，附此敘明。
四、公訴意旨又另以：被告甲○○於前揭時、地僱用楊金來，共同未經許可，擅自銷
    售油品之行為，另涉有能源管理法第二十條之一前段之未經許可經營能源產品銷
    售業務罪嫌云云。惟按行為後法律有變更者，適用裁判時之法律，但裁判前之法
    律有利於行為人者，適用最有利於行為人之法律，刑法第二條第一項定有明文；
    又是否為最有利於行為人之法律，除應就其法定刑為比較外，尚應就罪刑有關之
    共犯、未遂犯、連續犯、牽連犯、結合犯以及累犯加重、自首減輕、暨其他法定
    加減原因、與加減例等一切情形，綜其全部之結果，而為比較，再適用有利於行
    為人之法律處斷（最高法院二十四年上字第四六三四號判例可資參照）。查本件
    被告行為後，能源管理法業經修正更名為石油管理法，於九十年十月十一日公布
    ，同年十月十三日生效施行，能源管理法第二十條之一原規定：「未經許可而經
    營中央主管機關指定之能源產品之輸入、輸出、生產、銷售業務者，處一年以下
    有期徒刑、拘役或科或併科新臺幣三十萬元以下罰金，並得沒收其輸入、輸出、
    生產、銷售之產品。」，新修正之石油管理法第四十條第一項第二款、第三項分
    別規定：「有下列各款情事之一者，處新台幣一百萬元以上，五百萬元以下之罰
    鍰：二、違反第十七條第一項或第二項規定，經營汽、柴油或供車輛使用之液化
    石油氣零售業務。前項供銷售或自用之石油製品及所使用之加儲油（氣）設施器
    具，沒入之。有第一項各款情形之一而致生公共危險者，處二年以下有期徒刑、
    拘役或科或併科新台幣六十萬元以上三百萬元以下罰金。」故觀之修正前後之能
    源管理法、石油管理法前揭條項所定刑度，雖以新法較重，惟新修正石油管理法
    於構成要件中，尚增加「致生公共危險」之具體危險犯要件，是就行為人而言，
    倘其未經核准，擅自經營石油製品零售業務之行為，並未有致生公共危險之具體
    狀態，僅屬科處行政罰鍰之範疇，尚難遽論以刑責。從而，揆諸前開判例意旨及
    說明，依刑法第二條第一項比較新舊法之結果，自以新修正石油管理法第四十條
    之規定較有利於行為人。經查：上訴人甲○○與共犯楊金來上揭未經核准，擅自
    經營屬於石油製品之柴油零售業務之行為，固經共犯楊金來供承在卷，已如前述
    ，惟起訴事實並未載明渠等有何致生公共危險之具體犯行，且依卷證資料，上訴
    人甲○○係在空地私設加油站，查無逸漏油品或油氣、不當靠近火源等足以致生
    公共危險之行為，亦無法佐認渠等上開擅自經營油品零售業務確已致生公共危險
，自難僅以其私設地下加油站，即謂其有致生公共危險之情形。此外，本院復查
    無其他積極證據足資證明上訴人甲○○有何致生公共危險而構成刑責之犯行，上
    訴人甲○○此部分所為應屬行政處罰之範疇，自難以該罪相繩，本應為無罪之諭
    知，惟依公訴意旨認此部分與前開論罪部分有牽連犯之裁判上一罪關係，爰不另
    為無罪之諭知，亦附此敘明。
五、原審予以論科，固非無見，惟查本件上訴人甲○○應無銷售隱匿如附表編號一所
    查扣之二百公升柴油之意圖與行為，已如前述（即理由欄第三項所載），原審認
    上訴人甲○○一併銷售隱匿該二百公升柴油，尚有未洽，上訴人甲○○上訴否認
    與楊金來共同犯罪，雖無理由，惟原判決既有可議，自應予撤銷改判，審酌上訴
    人甲○○數次將公務員所委託其保管之柴油予以銷售隱匿，藐視政府威信及法律
    尊嚴，其陸續銷售隱匿數量達八萬四千二百公升，前開事實認定較原審減縮，量
    刑亦應比照減縮等一切情狀，爰量處有期徒刑一年二月。又扣案如附表所示之加
    油機一具、加油碼錶二台、加油槍一支、馬達一台、油槽一個、大圓油槽三個、
    橢圓型油槽二個、加油機一具、送貨單一本、送貨單四張及新台幣四千零十五元
    ，均係上訴人甲○○所有，供與共犯楊金來共同供本件犯罪所用之物及因犯罪所
    得之物，分別依刑法第三十八條第一項第二款、第三款之規定，宣告沒收。至扣
    案如附表編號五所示之柴油二萬六千公升，係上訴人甲○○於第一次違法銷售柴
    油為警查扣後，又購進柴油十一萬公升混入所保管之柴油內，利用上開加油機具
    及設備再繼續銷售所剩餘，尚未隱匿，並非犯罪所得或所用之物，而上訴人甲○
    ○又不構成能源管理法及石油管理法之罪已如前述（即理由欄第四項所載），是
    此剩餘之柴油二萬六千公升不予宣告沒收，附此敘明。
據上論結，應依刑事訴訟法第三百六十九條第一項前段、第三百六十四條、第二百九
十九條第一項前段，刑法第二十八條、第五十六條、第一百三十八條、第三十八條第
一項第二款、第三款，判決如主文。
本案經檢察官陳國全到庭執行職務。
中      華      民      國    九十一    年      六      月     十八     日
                              臺灣高等法院高雄分院刑事第八庭
                                  審判長法官  郭雅美
                                        法官  洪兆隆
                                        法官  張盛喜
右正本證明與原本無異。
如不服本判決應於收受本判決後十日內向本院提出上訴書狀，其未述上訴理由者，
並得於提起上訴後十日內向本院補提理由書狀（均須按他造當事人之人數附繕本)「
切勿逕送上級法院」。
                                      書記官  魏文常
中    華    民    國      九十一      年      六      月     十八   日
【附表】
┌───┬──────┬────────┬────────────┬───
│編 號 │  物    品  │ 數       量    │查 獲 時 間 及 地 點    │備 註
├───┼──────┼────────┼────────────┼───
│      │加油槍      │壹支    │八十八年七月六日十七時二│楊金來
│      ├──────┼────────┤十分許，在高雄縣仁武鄉三│先後被
│      │油槽        │壹個            │三二號「台聚公司」旁空地│查獲五
│      ├──────┼────────┤。其中加油槍、油槽、碼表│次，其
│  一  │加油碼錶    │壹個            │馬達及柴油等物，均委託楊│用以銷
│      ├──────┼────────┤金來保管。              │售柴油
│      │馬達        │壹台            │                        │之油槽
│      ├──────┼────────┤                        │、加油
│      │柴油        │貳佰公升        │                        │機、加
│      ├──────┼────────┤                        │油槍、
│      │送貨單      │壹本            │                        │馬達及
├───┼──────┼────────┼────────────┤加油碼
│      │大圓油槽    │參個            │八十八年七月十三日二十  │錶，係
│      ├──────┼────────┤時二十五分，在高雄縣仁武│屬同一
│      │馬達        │壹台            │鄉三三二號旁空地。其中大│批公務
│      ├──────┼────────┤圓油槽、馬達、加油槍、  │員委託
│  二  │加油槍      │壹支            │加油碼表、柴油等物委託楊│楊金來
│      ├──────┼────────┤金來保管。（該加油槍、馬│保管之
│      │加油碼錶    │貳台            │達、加油碼表一台等物，係│物品，
│      ├──────┼────────┤右揭編號一所委託楊金來保│僅能就
│      │柴油        │壹拾壹萬公升    │管之物。）              │各該次
│      ├──────┼────────┤                        │供犯罪
│      │送貨單      │肆張            │                        │所用之
│      ├──────┼────────┤                        │情形，
│      │新台幣      │壹仟陸佰拾伍元  │                        │沒收
├───┼──────┼────────┼────────────┤一 次
│      │大型油槽    │參個            │八十八年八月三日十四時三│。
│      ├──────┼────────┤十五分，在高雄縣仁武鄉三│
│      │加油碼錶    │壹台            │三二號旁空地。其中大型油│
│      ├──────┼────────┤槽、加油碼錶、馬達及柴油│
│  三  │加油槍      │壹支            │等物委託楊金來保管。（該│
│      ├──────┼────────┤大型油槽及加油碼錶係編號│
│      │馬達        │壹部            │二、而加油槍及馬達係編號│
│      ├──────┼────────┤一所委託楊金來保管之物）│
│      │柴油        │肆萬柒仟伍佰公升│                        │
├───┼──────┼────────┼────────────┤
│      │橢圓型油槽  │貳個            │八十八年八月十九日十七時│
│      ├──────┼────────┤二十分，在高雄縣仁武鄉鳳│
│      │加油機      │壹具            │仁路三三Ｏ號旁。其中橢圓│
│      ├──────┼────────┤型油槽、加油機、加油槍、│
│  四  │加油槍      │壹支            │加油碼錶及柴油等物委託楊│
│      ├──────┼────────┤金來保管。（該加油槍係編│
│      │加油碼表    │壹台            │號一、加油碼錶係編號二所│
│      ├──────┼────────┤委託楊金來保管之物）    │
│      │柴油        │肆萬公升        │                        │
├───┼──────┼────────┼────────────┤
│      │大型油槽    │參個            │八十八年八月二十一日十三│
│      ├──────┼────────┤時三十分，在高雄縣仁武鄉│
│      │加油機      │壹具            │鳳仁路旁空地。其中大型油│
│      ├──────┼────────┤槽、加油機、馬達及柴油等│
│  五  │馬達        │壹台            │物委託楊金來保管。（該馬│
│      ├──────┼────────┤達係編號一、大型油槽係編│
│      │柴油        │貳萬陸仟公升    │號二、加油機係編號四所委│
│      ├──────┼────────┤託楊金來保管之物）      │
│      │新臺幣      │貳仟肆佰元      │                        │
└───┴──────┴────────┴────────────┴───
【附錄本判決論罪科刑法條】
刑法第一百三十八條：
  毀棄、損壞或隱匿公務員職務上掌管或委託第三人掌管之文書、圖畫、物品，或致
  令不堪用者，處五年以下有期徒刑。
